【裁判字號】    98,中簡上,986
【裁判日期】    981112
【裁判案由】    違反著作權法
【裁判全文】
臺灣臺中地方法院刑事判決           98年度中簡上字第986號
上  訴  人
即  被  告  甲○○
上列上訴人因違反著作權法案件，不服本院於中華民國98年8 月
31日以98年度中簡字第2781號所為之第一審簡易判決（聲請簡易
判決處刑案號：98年度偵字第17543 號），提起上訴，本院管轄
之第二審合議庭判決如下：
    主    文
原判決撤銷。
甲○○明知係侵害著作財產權之光碟重製物，意圖散布而持有，
處有期徒刑陸月，如易科罰金，以新臺幣壹仟元折算壹日。緩刑
貳年。扣案如附表所示之盜版電腦遊戲光碟陸片沒收。
    犯罪事實
一、甲○○無前科紀錄，明知其於民國98年7月6日，經由露天拍
    賣網站，以新臺幣（下同）3,000元之價格，所購入「SONY
    PLAYSTATION 2」（以下簡稱PS2）主機後，賣家隨遊戲主機
    附贈如附表所示之盜版遊戲光碟共6 片，係附表著作財產權
    人欄所示臺灣光榮綜合資訊股份有限公司（下稱光榮公司）
    等公司享有著作財產權之電腦程式著作，且係未經附表所示
    著作財產權人欄所示著作財產權人之同意或授權重製，依法
    不得散布或意圖散布而擅自公開陳列或持有，而屬侵害著作
    財產權之電腦程式著作光碟重製物，竟基於意圖散布而持有
    之犯意，而將其所持有之附表所示盜版光碟片，自98年7月7
    日16時許起，在臺中市○區○○路200 號住處，以家中電腦
    連線上網至露天拍賣網站，以「kocfrederick」帳號在該網
    站網頁上，刊登以2,000元起標之價格販賣上開PS2遊戲主機
    1 臺，並搭配附贈上開附表所示盜版電腦遊戲光碟片之訊息
    ，供不特定人瀏覽及標購，並留下行動電話門號0000000000
    號供聯絡購買事宜，以此方法侵害光榮公司之著作財產權。
    嗣於98年7月9日17時10分許，在臺中市○區○○路與英才路
    口處，為警喬裝買主而查獲，並扣得如附表所示之盜版電腦
    遊戲光碟共6片。
二、案經乙○○訴由臺中市警察局第六分局報告臺灣臺中地方法
    院檢察署檢察官聲請逕以簡易判決處刑。
    理    由
一、按被告以外之人於審判外之言詞或書面陳述，除法律有規定
    者外，不得作為證據，刑事訴訟法第159條第1項定有明文，
    此乃傳聞證據之排除法則。又傳聞法則之重要理論依據，在
    於傳聞證據未經當事人之反對詰問予以核實，乃予排斥，惟
    若當事人已放棄對原供述人之反對詰問權，於法院審判時表
    明同意該等傳聞證據可作為證據，基於證據資料愈豐富，愈
    有助於真實發現之理念，並貫徹刑事訴訟法修法加重當事人
    進行主義之精神，確認當事人對於證據能力有處分權之制度
    ，傳聞證據經當事人同意作為證據，法院認為適當者，亦得
    為證據。另當事人於調查證據時，對於傳聞證據表示「沒有
    意見」、「對於證據調查無意見」，而未於言詞辯論終結前
    聲明異議，應視為已有將該等傳聞證據採為證據之同意，此
    刑事訴訟法第159條之5定有明文。查本案所引之下列證據，
    均據上訴人即被告甲○○對證據能力表示「沒有意見」，亦
    未於本案言詞辯論終結前聲明異議，則本院審酌該等證據並
    無違法取證或證明力顯然過低之情事，均得採為證據。
二、上揭犯罪事實，業據上訴人即被告甲○○（下稱被告）於本
    院審理時坦承不諱，核與證人即告訴代理人乙○○於警詢時
    指訴情節相符，復有臺中市警察局第六分局扣押物品目錄表
    、被告所刊登之拍賣網頁列印資料、鑑定書、被侵害著作及
    權利相關證件清冊、檢視報告書等（見偵查卷第18至25、29
    、30、32頁）各1 份，暨扣案如附表所示之盜版電腦遊戲光
    碟6 片在卷可稽，是被告出於任意性之自白核與事實相符，
    足堪採信。本案事證明確，被告犯行堪以認定，應予依法論
    科。
三、核被告甲○○所為，係犯著作權法第91條之1 第3項、第2項
    之明知係侵害著作財產權之光碟重製物，意圖散布而持有罪
    。原審經審理結果，認被告罪證明確，予以論科，固非無見
    ，惟查警方於98年7月9日17時10分許，在臺中市○區○○路
    與英才路口處所查獲，並扣得如附表所示之盜版電腦遊戲光
    碟6片，此有扣押物品代保管單1紙在卷可稽，上開扣案光碟
    係為被告所有，且供其犯本案違反著作權法所用之物，並經
    被告供承在卷，然原審主文漏未對如附表所示之盜版電腦遊
    戲光碟6 片為沒收之諭知，是被告上訴指稱原審量刑過重，
    雖無理由，但原審判決既有上開可議之處，仍應由本院合議
    庭予以撤銷改判。爰審酌被告為貪圖小利，故意侵害他人之
    智慧創作，損及他人享有之智慧財產權，並破壞我國保護智
    慧財產權之形象，又本案係由警方發覺查獲，被告尚未將上
    開扣案光碟售予他人，所生損害尚非過鉅，兼衡其素行、智
    識程度，本案犯罪之動機、目的、手段及於本院審理時坦認
    犯行、態度尚佳，復與告訴人臺灣光榮綜合資訊股份有限公
    司、臺北市保護智慧財產權交流協會成立和解，賠償告訴人
    損失共6 萬元（其中1萬元首款和解金先予給付，其餘5萬元
    分期給付，詳如賠償和解契約書，見本院卷第6 頁），有賠
    償和解契約書1 份在卷可證等一切情狀，量處如主文所示之
    刑，並諭知易科罰金之折算標準，以資懲儆。再者，被告前
    未曾受有期徒刑以上刑之宣告，此有卷附臺灣高等法院被告
    前案紀錄表可稽，其因一時失慮，偶罹刑典，歷此偵審程序
    及罪刑之宣告後，應知警惕而無再犯之虞；又其已與告訴人
    達成和解，並坦承犯行，已如前述，因認其所宣告之刑以暫
    不執行其刑為適當，揆諸上開說明，爰依刑法第74條第1 項
    第1款規定，宣告緩刑2年，以勵自新。末查，扣案如附表所
    示之盜版電腦遊戲光碟 6片，係被告供本案犯罪所用之物，
    業經被告供承在卷，不論是否為被告所有，依著作權法第98
    條後段規定併予宣告沒收之。
據上論斷，應依刑事訴訟法第455條之1 第1項、第3項、第369條
第1項前段、第364條、第299條第1項前段，著作權法第91條之1
第3項前段、第2項、第98條後段，刑法第11條、第41條第1 項前
段、第74條第1項第1款，判決如主文。
本案經檢察官丙○○到庭執行職務。
中    華    民    國    98    年    11    月    12    日
                  刑事第四庭  審判長法  官  鄭永玉
                                    法  官  張恩賜
                                    法  官  潘曉玫
以上正本證明與原本無異。
不得上訴。
                                    書記官  張齡方
中    華    民    國    98    年    11    月    12    日
附表
┌──┬──────────┬──┬─────────┐
│編號│光碟名稱            │數量│著作財產權人      │
├──┼──────────┼──┼─────────┤
│1   │戰國無雙2           │1片 │臺灣光榮綜合資訊股│
│    │                    │    │份有限公司        │
├──┼──────────┼──┼─────────┤
│2   │極速快感            │1片 │美商藝電公司      │
│    │                    │    │（Electronic Arts │
│    │                    │    │公司）            │
├──┼──────────┼──┼─────────┤
│3   │王國之心2           │1片 │SQUARE ENIX公司   │
├──┼──────────┼──┼─────────┤
│4   │魔物獵人            │1片 │卡普空公司（日）  │
├──┼──────────┼──┼─────────┤
│5   │大神                │1片 │卡普空公司（日）  │
├──┼──────────┼──┼─────────┤
│6   │命運傳奇2           │1片 │NAMCO公司         │
└──┴──────────┴──┴─────────┘


司法院資訊處製作；財團法人民間司法改革基金會備份。
